【裁判字號】    97,上易,2953
【裁判日期】    971224
【裁判案由】    傷害
【裁判全文】
臺灣高等法院刑事判決                97年度上易字第2953號
上  訴  人
即  被  告  甲○○
上列上訴人即被告因傷害案件，不服臺灣臺北地方法院九十七年
度易字第二七一二號，中華民國九十七年十月三十一日第一審判
決（起訴案號：臺灣臺北地方法院檢察署九十七年度偵字第六六
四九號），提起上訴，本院判決如下：
    主  文
上訴駁回。
    理  由
一、依刑事訴訟法第三百五十條、第三百六十一條、第三百六十
    二條、第三百六十七條規定，不服地方法院之第一審判決而
    上訴者，須提出上訴書狀，並應敘述具體理由，此為上訴必
    備之程式；其所提出之書狀未敘述上訴理由，或僅曾以言詞
    陳述上訴理由者，均應於上訴期間屆滿後二十日內補提理由
    書於第一審法院；第一審法院經形式審查，認逾期未補提上
    訴理由者，應定期間先命補正，逾期未補正者，為上訴不合
    法律上之程式，應以裁定駁回；倘已提出上訴理由，但所提
    非屬具體理由者，則由第二審法院以上訴不合法律上之程式
    ，判決駁回。而所謂具體理由，必係依據卷內既有訴訟資料
    或提出新事證，指摘或表明第一審判決有何採證認事用法或
    量刑等足以影響判決本旨之不當或違法，而構成應予撤銷之
    具體事由，始克當之（例如：依憑證據法則具體指出所採證
    據何以不具證據能力，或依憑卷證資料，明確指出所為證據
    證明力之判斷如何違背經驗、論理法則）；倘僅泛言原判決
    認定事實錯誤、違背法令、量刑失之過重或輕縱，而未依上
    揭意旨指出具體事由，或形式上雖已指出具體事由，然該事
    由縱使屬實亦不足以認為原判決有何不當或違法者（例如：
    對不具有調查必要性之證據，法院未依聲請調查亦未說明理
    由，或援用證據不當，但除去該證據仍應為同一事實認定）
    ，皆難謂係具體理由，俾與第二審上訴制度旨在請求第二審
    法院撤銷、變更第一審不當或違法之判決，以實現個案救濟
    之立法目的相契合，並節制濫行上訴，此有最高法院九十七
    年度台上字第八九二號判決意旨可資參照。
二、原判決認被告甲○○與真實姓名年籍不詳之成年男子（下稱
    Ａ男）、廖雅雯（另由檢察官為不起訴處分），於民國九十
    六年十二月十日上午十一時三十分許，在臺北市大安區○○
    ○路與安和路口，因被害人乙○○撕下路旁電線桿上所張貼
    之房屋出售廣告單，遭Ａ男與廖雅雯認係仲介業者同業競爭
    ，加以攔阻並質問為何要取走廣告單，雙方因而發生爭執、
    拉扯，被告甲○○即與Ａ男共同基於普通傷害之犯意聯絡，
    先由Ａ男出手勒住被害人乙○○之脖子並推其撞牆，後由被
    告甲○○徒手捶打其下顎及右肩，並以右手勒住其脖子，被
    害人乙○○因而受有右下顎瘀傷腫脹（３Ｘ３公分）、兩側
    膝蓋多處破皮傷（約２Ｘ２公分）、右側頸部多處抓傷及破
    皮傷（約５Ｘ０．１公分及１Ｘ１公分）、右側肩部多處抓
    傷（約５Ｘ０．１公分）等傷害之事實，係依告訴人乙○○
    於警詢、偵查時之指訴（見偵查卷第十五、四十頁）及以證
    人身分在原審具結後接受交互詰問之證詞（見原審卷第十二
    頁），暨臺北市立聯合醫院仁愛院區所出具之驗傷診斷書、
    房屋出售廣告單（見原審卷第十七、二十頁）等證物，且當
    庭勘驗卷附現場監視器所拍攝到之現場光碟（見原審卷第二
    十一頁）為證據，並判斷依現場光碟所拍攝之畫面及翻拍照
    片觀之，雖因拍攝距離較遠，無法在畫面中清楚辨認Ａ男及
    拉扯告訴人之女子之容貌，然確有發生告訴人所指述其遭Ａ
    男及一名女子攔阻拉扯欲搶下其背包，及遭另一名男子勒住
    脖子之情況，核與告訴人前揭所述情節相符；再參以被告自
    承其係從事房屋仲介工作，則因告訴人撕下房屋出售廣告單
    之舉動，誤認其係同業惡性競爭並因而發生爭執，衡情非無
    可能，由此可認告訴人指訴被告確有與Ａ男共同為上開傷害
    之犯行屬實；另說明證人廖雅雯有關告訴人摸其臀部始生衝
    突之證詞，係附合被告說詞，不足採信之裡由（見原判決書
    第四頁第十六行至第五頁第七行），並審酌被告因廣告單遭
    告訴人撕下，在與告訴人發生爭執後，竟與他人共同徒手毆
    打告訴人，致告訴人受有前述傷害，所為自屬可議，且其犯
    後未能坦承犯行，亦未與告訴人達成和解並賠償損害，態度
    難認良好，惟念及告訴人之傷勢非重，並參酌被告與告訴人
    原不相識之關係，暨被告前科素行、犯罪手段、所生危害等
    一切情狀，依累犯加重其刑後，量處有期徒刑三月，及諭知
    如易科罰金以新臺幣一千元折算一日之標準，認事用法並無
    違誤，量刑亦屬妥適。
三、被告甲○○上訴理由略以：本件係告訴人對廖雅雯有不禮貌
    之舉動所致，被告對於衝突發生並不知情，告訴人在原審之
    指訴矛盾、不可採信，不能因為找不到Ａ男而要其承擔全部
    責任云云。
四、查被告甲○○所涉犯行經原審調查後，認其所為係犯刑法第
    二百七十七條第一項之普通傷害罪，已在判決理由中詳細說
    明認定之依據，並對被告甲○○所為之辯解及證人廖雅雯之
    證詞如何不可採信，逐一加以論駁（見原判決理由三(二)、
    (三)），被告上訴所執各節均已在原判決中予以審酌，詎其
    猶執陳詞主張告訴人乙○○之證詞不可採信，對於原審證據
    取捨之職權行使加以爭執，但未就原判決關於認定事實、適
    用法律及量刑等事項，具體提出有何違法或不當之處，揆諸
    前開說明，顯然置原判決已經明白論斷審酌、說明之事項於
    不顧，自形式上觀察，核非足以動搖原判決之具體理由，是
    其上訴不合法律上之程式，應予駁回，並不經言詞辯論為之
    。
五、據上論斷，應依刑事訴訟法第三百六十七條前段、第三百七
    十二條，判決如主文。
中    華    民    國    97    年    12    月    24    日
                  刑事第四庭  審判長法  官  陳筱珮
                                    法  官  陳玉雲
                                    法  官  鄭水銓
以上正本證明與原本無異。
本判決不得上訴。
                                    書記官  劉貞達
中    華    民    國    97    年    12    月    24    日


司法院資訊處製作；財團法人民間司法改革基金會備份。
